臺灣新竹地方法院民事簡易判決　　　　100年度竹簡字第448號
原　　　告　孫文檠
被　　　告　江蕙喬
訴訟代理人　卓梅蘭
上列當事人間清償借款事件，本院於民國100 年10月24日辯論終
結，判決如下：
    主  文
被告應給付原告新臺幣貳拾伍萬伍仟元。
訴訟費用由被告負擔。
本判決得假執行。
    事實及理由
壹、程序方面：
    不變更訴訟標的，而補充或更正事實上或法律上之陳述者，
    非為訴之變更或追加。民事訴訟法第256 條定有明文。原告
    訴之聲明記載「被告應給付原告新臺幣255,000 元，並自起
    訴狀繕本送達翌日起迄清償日止」，經原告表示僅請求21萬
    元本金加上利息45,000元共計255,000 元，屬事實上、法律
    上陳述之更正，先予說明。
貳、實體方面：
一、原告主張：
(一)、被告於民國94年6 月29日向原告借款新臺幣（下同）500,00
    0 元，約定清償期限為自94年7 月起每月5 日按時還款10,0
    00元，共分50期，若於每月還款期限逾3 日尚未支付還款額
    ，被告應支付當月利息1,000 元，立有借據為證。被告第一
    次還8 萬元，第二次還21萬元，但自96年12月至98年8 月，
    共計逾期21期款項未償還，經一再催討，均置之不理。目前
    欠款總金額，包括自97年1 月5 日至100 年9 月5 日止共計
    45個月利息45,000元，及應償還之借貸金額210,000 元，共
    計255,000 元。為此爰依消費借貸之法律關係提起本件訴訟
    ，請求被告如數清償。
(二)、訴之聲明：
  1.被告應給付原告255,000 元。
  2.訴訟費用由被告負擔。
二、被告抗辯：
    被告確實欠原告21萬及利息45000 元。因沒錢還，僅有一台
    車可以還債，希望可以用車子還債。
三、得心證之理由：
(一)、經查，原告主張被告向其借款500,000 元，尚積欠210,000
    元及利息45,000元，共計255,000 元未清償之事實，業據其
    提出借據、存證信函各1 紙為證，並經被告訴訟代理人自認
    在卷，堪信原告主張為真實。
(二)、按消費借貸者，謂當事人一方移轉金錢或其他代替物之所有
    權於他方，而約定他方以種類、品質、數量相同之物返還之
    契約，民法第474 條第1 項定有明文；利息或其他報償，應
    於契約所定期限支付之。民法第477 條前段定有明文。被告
    既向原告借款屆期未依約還款，尚積欠如主文第1 項所示之
    本金及約定利息迄未清償，揆上開說明及規定，被告自應負
    清償之責。
(三)、從而，原告本於消費借貸之法律關係，請求被告給付借款21
    萬元及自約定利息45,000元，洵屬有據，應予准許。
四、假執行之宣告：
    本件為簡易訴訟程序所為被告敗訴之判決，爰依民事訴訟法
    第389條第1項第3款之規定，依職權宣告假執行。
五、據上論結，本件原告之訴為有理由，依民事訴訟法第78條、
    第436條、第385條第1項、第389條第1項第3款判決如主文。
中    華    民    國   100    年    10    月    25    日
                  新竹簡易庭    法  官   林麗玉
以上正本係照原本作成。
如對本判決上訴，須於判決送達後 20 日內向本院提出上訴狀。
如委任律師提起上訴者，應一併繳納上訴審裁判費。
中    華    民    國   100    年    10    月    25    日
                                書記官  蔡玉嬌